hu: Elektronika > Elektronikai kiegészítők > Áram > Teljesítményvezérlő egységek: Teljesítménykondicionálók; Teljesítményelosztó egységek
sv: Elektronik > Elektroniktillbehör > Ström > Strömkontrollenheter: Strömkonditionerare; Strömfördelningsenheter
hr-HR: Elektronika > Pribor za elektroniku > Napajanje > Jedinice za kontrolu napajanja: Kondicionatori napajanja; Jedinice za distribuciju napajanja
sl-SI: Elektronika > Elektronski dodatki > Napajanje > Krmilne enote za napajanje: Napetostni kondicionerji; Razdelilne enote
cs: Elektronika > Elektronika – příslušenství > Napájení > Jednotky řízení napájení: Kondicionéry napájení; Distribuční jednotky napájení
de: Elektronik > Elektronisches Zubehör > Leistung > Leistungsregler: Stromkonditionierer; Stromverteilungseinheiten
ko: 전자기기 > 전자기기 부대용품 > 전력 > 전원 제어 장치: 전력 컨디셔너; 전력 분배 유닛
tr: Elektronik > Elektronik Alet Aksesuarları > Güç > Güç Kontrol Üniteleri: Güç Düzenleyicileri; Güç Dağıtım Üniteleri
nb: Elektronikk > Elektronikktilbehør > Strøm > Strømkontrollenheter: Strømbehandlere; Strømfordelingsenheter
lt-LT: Elektronika > Elektronikos priedai > Maitinimas > Galios valdymo blokai: Maitinimo kondicionieriai; Maitinimo paskirstymo blokai
en: Electronics > Electronics Accessories > Power > Power Control Units: Power Conditioners; Power Distribution Units
th: อิเล็กทรอนิกส์ > อุปกรณ์อิเล็กทรอนิกส์ > ส่งกำลัง > หน่วยควบคุมไฟ: เครื่องปรับสภาพไฟฟ้า; ชุดกระจายไฟฟ้า
fi: Elektroniikka > Sähkötarvikkeet > Virta > Energianvalvontayksiköt: Virtasuodattimet; Virranjakoyksiköt
zh-TW: 電子器材 > 電子配件 > 電源 > 動力控制單元: 電源調節器; 電源分配器
es: Electrónica > Accesorios electrónicos > Potencia > Unidades de control eléctrico: Acondicionadores de corriente; Unidades de distribución de energía
el: Ηλεκτρονικά > Αξεσουάρ ηλεκτρονικών συσκευών > Τροφοδοσία ηλεκτρονικών συσκευών > Μονάδες ελέγχου ισχύος: Σταθεροποιητές ρεύματος; Μονάδες διανομής ρεύματος
pt-PT: Eletrónica > Acessórios eletrónicos > Energia > Unidades de controlo de potência: Condicionadores de energia; Unidades de distribuição de energia
sk-SK: Elektronika > Elektronické príslušenstvo > Gombík napájania > Jednotky riadenia napájania: Kondicionéry napájania; Rozvádzače napájania
zh-CN: 电子产品 > 电子配件 > 供电设备 > 电源控制单元/电源控制器: 电源调节器; 配电单元
pl: Elektronika > Akcesoria elektroniczne > Moc > Moduły PCU: Kondycjoniery zasilania; Jednostki dystrybucji zasilania
ja: 電子機器 > 電気製品関連用品・PC周辺機器 > 電力 > パワーコントロールユニット: パワーコンディショナー; 電源分配ユニット
da: Elektronik > Elektronik – tilbehør > Strøm > Strøm – kontrolenheder: Strømstabilisatorer; Strømfordelingsenheder
nl: Elektronica > Accessoires voor elektronica > Power > Units voor stoombeheersing: Stroombeveiligingsapparaten; Stroomverdeeleenheden
pt-BR: Eletrônicos > Acessórios para eletrônicos > Potente > Unidades de transmissão: Condicionadores de energia; Unidades de distribuição de energia
ru: Электроника > Аксессуары для электроники > Электропитание > Блоки управления питанием: Кондиционеры питания; Блоки распределения питания
fr: Appareil électronique > Accessoires électroniques > Puissance > Blocs d’alimentation: Conditionneurs de puissance; Unités de distribution d’alimentation
ro-RO: Electronice > Accesorii electronice > Alimentare > Unități de control alimentare: Condiționatoare de putere; Unități de distribuție a puterii
it: Elettronica > Accessori dispositivi elettronici > Alimentazione > Unità di controllo della potenza: Condizionatori di alimentazione; Unità di distribuzione dell'alimentazione
bg-BG: Електроника > Аксесоари за електроника > Захранване > Блокове за управление на мощността: Стабилизатори на ток; Разпределителни устройства на захранване
vi: Thiết bị điện tử > Phụ kiện thiết bị điện tử > Điện > Đơn vị điều khiển điện: Bộ điều hòa điện; Đơn vị phân phối điện